【裁判字號】    99,裁,3216
【裁判日期】    991209
【裁判案由】    都市計畫
【裁判全文】
最  高  行  政  法  院  裁  定
                                      99年度裁字第3216號
抗  告  人  葉潤美
上列抗告人因與相對人臺中縣政府間都市計畫事件，對於中華民
國99年9月3日臺中高等行政法院98年度再字第45號裁定關於移送
本院管轄部分，提起抗告，本院裁定如下：
    主  文
抗告駁回。
抗告訴訟費用由抗告人負擔。
    理  由
一、按抗告法院認抗告為不合法或無理由者，應為駁回抗告之裁
    定。
二、本件原裁定以：本件當事人間因都市計畫事件，前經原審法
    院以97年度訴字第277號判決駁回抗告人之訴，抗告人對之
    不服提起上訴，亦經本院98年度裁字第380號（下稱原確定
    裁定）以其上訴不合法裁定駁回上訴確定在案，抗告人不服
    ，對原確定裁定聲請再審，復經本院98年度裁字第2456號裁
    定（下稱原裁定）以其聲請無理由駁回。茲抗告人主張原確
    定裁定、原裁定有行政訴訟法第273條第1項第1款、第13款
    及第14款之再審事由，聲請再審，應專屬本院管轄，抗告人
    向無管轄權之原審法院聲請再審，為管轄錯誤，原審法院遂
    將此部分裁定移送於有管轄權之本院。
三、按「（第1項）再審之訴專屬為判決之原行政法院管轄。（
    第2項）對於審級不同之行政法院就同一事件所為之判決提
    起再審之訴者，由最高行政法院合併管轄之。（第3項）對
    於最高行政法院之判決，本於第273條第1項第9款至第14款
    事由聲明不服者，雖有前二項之情形，仍專屬原高等行政法
    院管轄。」行政訴訟法第275條定有明文。上開規定，於裁
    定已經確定，而有同法第273條之情形者，得準用之，同法
    第283條亦有明文。次按「對於高等行政法院判決提起上訴
    ，而經本院認上訴為不合法以裁定駁回，對於該高等行政法
    院判決提起再審之訴者，無論本於何種法定再審事由，仍應
    專屬原高等行政法院管轄。又當事人向本院提起上訴，是否
    合法，係屬本院應依職權調查裁判之事項，聲請人對本院以
    其上訴為不合法而駁回之裁定，以發見未經斟酌之證物為由
    聲請再審，依行政訴訟法第283條準用第275條第1項之規定
    ，應專屬本院管轄，同法第275條第3項規定不在準用之列。
    」（本院95年裁字第1167號判例參照）。再按訴訟之全部或
    一部，法院認為無管轄權者，依原告聲請或依職權以裁定移
    送於其管轄法院，為行政訴訟法第18條準用民事訴訟法第28
    條第1項所明定。本件抗告人以本院原確定裁定及原裁定有
    行政訴訟法第273條第1項第1款、第13款及第14款之再審事
    由，向原審法院聲請再審，依前揭說明，應專屬本院管轄，
    抗告人向原審法院聲請再審，為管轄錯誤，原審法院裁定移
    送本院，自無不合。抗告人仍執詞認本件非由本院專屬管轄
    ，自難認為有理由，應予駁回。
四、據上論結，本件抗告為無理由。依行政訴訟法第104條、民
    事訴訟法第95條、第78條，裁定如主文。
中    華    民    國    99    年    12    月    9     日
                    最高行政法院第五庭
                        審判長法官  吳  明  鴻
                              法官  林  茂  權
                              法官  侯  東  昇
                              法官  黃  秋  鴻
                              法官  陳  國  成

以  上  正  本  證  明  與  原  本  無  異
中    華    民    國    99    年    12    月    10    日
                              書記官  葛  雅  慎

司法院資訊處製作；財團法人民間司法改革基金會備份。
